臺灣臺南地方法院新市簡易庭民事判決
                                    111年度新簡字第92號
原      告  曾奕勝  
被      告  陳神福  

上列被告因過失傷害案件，原告於刑事附帶提起民事訴訟，請求
侵權行為損害賠償（交通）事件，經本院刑事庭以110年度交簡
附民字第301號刑事附帶民事訴訟裁定移送前來，本院於民國111
年3月23日言詞辯論終結，判決如下：
    主      文
被告應給付原告新臺幣柒萬柒仟捌佰捌拾伍元，及自民國一百一
十年十二月十九日起至清償日止，按週年利率百分之五計算之利
息。
原告其餘之訴駁回。
訴訟費用新臺幣壹仟元由被告負擔。
本判決原告勝訴部分得假執行。
    事實及理由
一、被告經合法通知，未於言詞辯論期日到場，核無民事訴訟法
    第386條所列各款情形，應依原告之聲請，由其一造辯論而
    為判決。
二、原告起訴主張： 
　㈠被告於民國109年12月31日下午3時許，無照駕駛車號000-000
    號普通重機車，沿臺南市永康區中山南路由西往東方向行駛
    ，途經中山南路與新興街口時，本應注意行駛至交岔路口，
    應遵守燈光號誌或交通指揮人員之指揮，而依當時情形，並
    無不能注意之情事，竟疏未注意前方路口燈號已轉為紅燈，
    貿然闖越，適有原告騎駛車號000-0000號普通重型機車(下
    稱系爭機車)，沿新興街由南向北駛來作左轉，見狀閃避不
    及，雙方發生碰撞，致原告因而受有左胸、左臀部、右足踝
    、右手腕挫傷之傷害(下稱系爭傷害)。系爭事故除造成原告
    受傷支出醫療費用新臺幣(下同)2,150元，並致系爭機車受
    損支出維修費22,000元，原告更因身體受傷致精神痛苦，為
    此，請求被告賠償醫療費用2,150元、精神慰撫金100,000元
    、經扣除零件折舊之系爭機車維修費19,525元(原請求維修
    費金額為22,000元)。
　㈡聲明：被告應給付原告121,675元，及自起訴狀繕本送達翌日
    起至清償日止，按週年利率5%計算之利息。
三、被告方面：被告未於言詞辯論期日到場，亦未提出書狀作任
    何聲明或陳述。 
四、得心證理由：
　㈠原告主張被告有上述行車疏失，導致原告身體受有左胸、左
    臀部、右足踝、右手腕挫傷之事實，業據提出杏新聯合骨力
    診所診斷證明書為證，並經本院依職權調閱110年度交簡字
    第3691號刑事案卷，核與卷附之肇事相關資料相符。及被告
    對於原告上開主張之事實，已於相當時期受合法之通知，但
    於言詞辯論期日不到場，亦未提出準備書狀爭執。本院綜合
    上開事證，堪信原告主張事實為真實。
　㈡承上調查，本件事故發生時，原告係遵循交通號誌正常行駛
    ，無行車疏失，被告則於路口燈號已轉為紅燈，貿然闖越，
    核屬肇事之原因，被告就本件事故之發生應負全部過失責任
    ，應足認定。從而，原告依據侵權行為損害賠償之法律關係
    ，請求被告負賠償責任，於法有據。至原告請求各項金額有
    無理由分述如下：　
　1.醫療費用2,150元部分：
　　原告請求賠償醫療費用2,150元，業據提出所述相符之杏新
    聯合骨力診所診斷證明書收據、醫療費用明細及診斷證明書
    等件為憑，經核就診日期與診斷證明書記載相符，且與原告
    受傷日期接近，原告請求金額未逾醫療費用收據金額之記載
    ，是原告請求被告賠償醫療費用2,150元，為有理由，應予
    准許。　
　⒉.精神慰撫金100,000元部分：
　⑴按不法侵害他人之身體、健康、名譽、自由、信用、隱私、
    貞操，或不法侵害其他人格法益而情節重大者，被害人雖非
    財產上之損害，亦得請求賠償相當之金額。此民法第195條
    第1項前段定有明文。而實務上對於慰撫金之量定，均斟酌
    實際加害情形、所造成之影響、被害人痛苦之程度、兩造之
    身分地位經濟情形及其他各種狀況，以核定相當之數額。
　⑵查原告騎乘系爭機車遵循交通號誌行駛於道路，因被告之違
    規行為，導致身體有左胸、左臀部、右足踝、右手腕挫傷
　　等傷害，除受傷部位感受疼痛，影響生活作息，尚須往返就
    醫及復健，造成時間及金錢之花費，精神上亦受有相當程度
    之痛苦，及原告於正常行駛狀態下，突遇被告闖越紅燈，所
    受驚嚇程度非輕，故原告就其所受非財產上之損害，請求被
    告賠償精神慰撫金，亦屬有據。爰審酌本院依職調閱兩造之
    財產及所得資料，再斟酌兩造之年齡、教育程度、工作情狀
    及原告受傷過程及程度等一切情狀，認原告請求精神慰撫金
    以60,000元為適當，應予准許。逾此部分則屬過高，不應准
    許。
　⒊機車維修費19,525元部分：
　　查本件原告原請求修復費用為22,000元，嗣經本院提示零件
    之折舊自動試算表，原告無意見，並當庭減縮請求金額為19
    ,525元，此有原告提出之估價單及折舊自動試算表各一紙為
    證，可認原告之請求金額核屬正當，應予准許。
　㈢綜合上述，本件原告得向被告請求賠償金額分別為醫療費用2
    ,150元、精神慰撫金60,000元及機車維修費19,525元，則本
    件原告合計所得請求賠償之金額為41,675元（計算式：2,15
    0＋60,000＋19,525＝81,675）。　　
五、按保險人依強制汽車責任保險法規定給付之保險金，視為加
    害人或被保險人損害賠償金額之一部分。加害人或被保險人
    受賠償請求時，得扣除之，強制汽車責任保險法第32條有明
    文規定。原告因本件事故，已依強制汽車責任保險法之規定
    向強制汽車責任保險之保險人請求給付，並已受領保險理賠
    金3,790元，有原告提出存摺內頁影本供核，故被告應賠付
    之金額扣除原告已受領之理賠金，剩餘77,885元。
六、綜上所述，本件原告依據侵權行為之法律關係，請求被告負
    賠償責任，固屬有據。然原告請求之賠償金額，經扣除原告
    已受領之強制險理賠金，剩餘77,885元。從而，本件原告請
    求被告給付77,885元，及自刑事附帶民事訴訟起訴狀繕本送
    達翌日即110年12月19日起至清償日止，按週年利率百分之5
    計算之利息，為有理由；逾此部分之請求，則無理由，不予
    准許。　　　　
七、按各當事人一部勝訴、一部敗訴者，其訴訟費用，由法院酌
    量情形，命兩造以比例分擔或命一造負擔，或命兩造各自負
    擔其支出之訴訟費用；法院為終局判決時，應依職權為訴訟
    費用之裁判，民事訴訟法第79條、第87條第1項分別定有明
    文。原告以刑事附帶民事訴訟起訴請求被告賠償部分，雖免
    納裁判費，惟本件原告附帶民事訴訟原起訴請求被告賠償系
    爭機車維修費部分，經原告繳納1,000元裁判費，本院斟酌
    上開機車維修費部分之兩造勝敗比例，爰判決如主文第3項
    所示。
八、本判決原告勝訴部分，係就民事訴訟法第427條規定適用簡
    易程序所為被告敗訴之判決，依同法第436條第2項準用第38
    9條第1項第3款規定，應依職權宣告假執行。
九、據上論結，本件原告之訴為一部有理由、一部無理由。爰依
    民事訴訟法第436條第2項、第385條第1項前段、第79條、第
    389條第1項第3款，判決如主文。
中　　華　　民　　國　　111 　年　　3 　　月　　30　　日
                  臺灣臺南地方法院新市簡易庭
　　　　　　　　　　　　　　　　　法  官　許蕙蘭
上為正本係照原本作成。
如不服本判決，應於送達後20日內，向本院提出上訴狀並表明上
訴理由，如於本判決宣示後送達前提起上訴者，應於判決送達後
廿日內補提上訴理由書（須附繕本）。如委任律師提起上訴者，
應一併繳納上訴審裁判費。
中　　華　　民　　國　　111 　年　　3 　　月　　30　　日
                                  書記官  柯于婷